臺灣彰化地方法院彰化簡易庭民事裁定
110年度彰簡字第457號
聲  請  人
即  原  告  洪湘富  
相  對  人
即  被  告  章博創  
上列當事人間損害賠償事件，聲請人就本院於民國110年11月25
日所為之判決聲請補充判決，本院裁定如下：
    主  文
聲請駁回。
    理  由
一、聲請意旨略以：本院於民國110年11月25日所為之判決，就
    聲請人機車受損之訴訟標的部分及訴訟費用脫漏裁判，爰聲
    請就脫漏裁判部分補充判決等語。
二、按訴訟標的之一部或訴訟費用，裁判有脫漏者，法院應依聲
    請或依職權以判決補充之；駁回補充判決之聲請，以裁定為
    之。民事訴訟法第233條第1、5項定有明文。又所謂裁判有
    脫漏，係指法院應於主文表示裁判結果之事項，實際上未為
    裁判之表示而言（最高法院77年台抗字第96號裁定意旨參照
    ）。另訴訟標的之一部有脫漏，係指裁判主文既未就當事人
    請求之法律關係有所裁判，於理由復不予論述，完全忽略該
    部分為訴訟標的之法律關係之主張而言（最高法院82年度台
    聲字第644號裁定意旨參照）。
三、經查：本件聲請人於刑事附帶民事起訴時原聲明：被告（即
    相對人）應給付原告（即聲請人）新臺幣（下同）166,000
    元（含醫藥費11,810元、機車維修費52,022元、精神慰撫金
    102,168元）；就機車維修費52,022元部分，經本院刑事庭
    以刑罰不處罰過失毀損行為，車損部分亦非刑事訴訟起訴範
    圍，故機車維修費之請求非因犯罪所受損害，而以本院110
    年度交簡附民字第35號判決駁回此部分請求；至於聲請人之
    其他請求部分，則由本院刑事庭以本院110年度交簡附民字
    第35號裁定移送本院民事庭審理，此參本院110年度交簡附
    民字第35號案件卷宗之刑事附帶民事訴訟起訴狀及各該判決
    、裁定自明。是聲請人請求之機車維修費52,022元，原不屬
    於刑事附帶民事裁定移送之審理範圍。嗣於本院110年11月1
    8日之言詞辯論程序中，聲請人更正訴之聲明為：被告（即
    相對人）應給付原告（即聲請人）113,978元（含醫藥費11,
    810元、精神慰撫金102,168元），其既未擴張聲明請求機車
    維修費，亦未繳納此部分請求之裁判費用，復未提出其為系
    爭機車所有權人或受讓所有權人之債權等相關證明文件，則
    機車維修費之請求非屬聲明之範圍，應非訴訟標的之一部，
    是本院之審理範圍當不包含此部分之請求。至聲請人所稱訴
    訟費用部分，本院已於110年度彰簡字第457號民事判決事實
    及理由欄明確記載：「本件原告（即聲請人）係提起刑事
    附帶民事訴訟，經本院刑事庭裁定移送前來，依刑事訴訟法
    第504條第2項規定，無庸繳納裁判費，且本件訴訟繫屬期間
    亦未增生訴訟費用事項，故無訴訟費用負擔問題，附此敘明
    」。從而，本院110年11月25日之判決已就聲請人所主張之
    訴訟標的範圍予以判決，並無訴訟標的一部即機車維修費之
    請求、訴訟費用有脫漏判決之情事，揆諸首揭規定，聲請人
    聲請為補充判決，於法尚屬無據，不應准許。
四、依民事訴訟法第233條第5項，裁定如主文。 
中　　華　　民　　國 　110　　年　　12　　月　　28　　日
        　　　　　彰化簡易庭  法  官　黃士瑋　
以上正本係照原本作成。
如對本裁定抗告，應於裁定送達後10日內向本院提出抗告狀（須
附繕本），並繳納抗告費新臺幣1,000元。 
中　　華　　民　　國 　110　　年　　12　　月　　28　　日
                              書記官  張莉秋